# 长期股权投资——投资收益的确认。

提问人：风清扬 888 时间：2012-05-28 10:01:10
一、顺流交易：讲解第 39 页提到：在顺流交易中，投资方投出资产或出售资产给联营企业或合营企业产生的损益中，按照持股比例计算确定归属于本企业的部分不予确认。在例题中，投资方出出售资产给合营企业，抵消时：借：投资收益，贷：长期股权投资。
这里我不大明白，投资方出售资产给合营企业，应该确认了营业收入，可抵消时，为什么是抵销了投资收益而不是营业收入呢？
当投资者存在子公司需要编制合并报表时，在已调整的单体报表中又进行了以下调整：借：营业收入、贷：营业成本、贷：投资收益。为何合并与单体的还不一致？合并时应该和合营企业没关系了啊？
二、逆流交易：讲解第 41 页，例题中，合营企业将资产销售给投资方，当投资方存在子公司需要编制合并报表时，在投资方单体报表已做调整（借：投资收益，贷：长期股权投资）的基础上，合并报表中作如下调整：借：长期股权投资、借：累计折旧、贷固定资产。
问题:1、为何要增加长期股权投资的价值？ 2 、同时，我发现调整分录的金额为乘以持股比例，此处为何不按持股比例调整呢？

回答人：chenyiwei
回复 风清扬 888 的帖子
我以前回复过，你看一下这个帖子：http://bbs.esnai.com/forum.php?m ... 640&pid=5163226